臺灣新北地方法院刑事判決
111年度審交易字第236號
公  訴  人  臺灣新北地方檢察署檢察官
被      告  尤姸方


上列被告因過失傷害案件，經檢察官提起公訴（111年度調偵字
第281號），被告於本院準備程序中就被訴事實為有罪之陳述，
經本院裁定進行簡式審判程序，判決如下:
    主  文
尤姸方因過失傷害人，處有期徒刑貳月，如易科罰金，以新臺幣
壹仟元折算壹日。
    事  實
一、尤姸方考領有合法之小型車普通駕駛執照，於民國110年1月
    7日17時4分許，駕駛車牌號碼000-0000號自用小客車，沿新
    北市鶯歌區鶯歌路往鶯桃路方向行駛，行經新北市鶯歌區鶯
    歌路與鳳三路交岔路口時，本應注意汽車行駛至交岔路口，
    其行進應遵守燈光號誌，不得闖越紅燈，而依當時天候雨、
    日間自然光線、柏油路面濕潤無缺陷、無障礙物、視距良好
    等情，並無不能注意之情事，竟貿然闖越紅燈進入上開交岔
    路口，適有柯阿蘭騎乘車牌號碼000-0000號普通重型機車，
    沿新北市鶯歌區鳳三路向永和街方向直行而至，二車因閃煞
    不及發生碰撞，致柯阿蘭人車倒地，受有左側第二到第六肋
    骨骨折、左側血胸、骨盆骨折、腹腔內出血、左側肱骨開放
    性骨折、左側腓骨閉鎖性骨折、左手臂及左屁股撕裂傷等傷
    害。尤姸方於肇事後，在有偵查權限之警察機關尚不知何人
    為肇事者前，向據報前往現場處理之員警陳述車禍發生經過
    而自首並願接受裁判。
二、案經柯阿蘭訴由新北市政府警察局三峽分局報告臺灣新北地
    方檢察署檢察官偵查起訴。
    理  由
壹、程序方面：
    本件被告尤姸方所犯係死刑、無期徒刑、最輕本刑為3年以
    上有期徒刑以外之罪，其於準備程序中就被訴事實為有罪之
    陳述，經法官告知簡式審判程序之旨，並聽取公訴人及被告
    之意見後，依刑事訴訟法第273條之1第1項規定，裁定本案
    改依簡式審判程序審理，且依刑事訴訟法第273條之2及第15
    9條第2項規定，不適用傳聞法則有關限制證據能力之相關規
    定，合先敘明。
貳、實體方面：
一、上揭犯罪事實，業據被告尤姸方於警詢時、偵查中、本院準
    備程序及審理時均坦承不諱，核與證人即告訴人柯阿蘭於警
    詢時之證述相符，並有長庚醫療財團法人林口長庚紀念醫院
    診斷證明書1紙、車輛詳細資料報表2紙、證號查詢汽車駕駛
    人、證號查詢機車駕駛人各1紙、道路交通事故照片24張、
    道路交通事故現場圖、道路交通事故調查報告表㈠、㈡、道路
    交通事故當事人酒精測定紀錄表各1份、道路交通事故肇事
    人自首情形記錄表1紙、新北市政府警察局道路交通事故初
    步分析研判表1紙、行車紀錄器錄影畫面檔案光碟1片在卷可
    稽（見110年度偵字第35778號偵查卷第27至59頁、111年度
    調偵字第281號偵查卷第13頁）。按汽車行駛至交岔路口，
    其行進應遵守燈光號誌，道路交通安全規則第102條第1項第
    1款定有明文。案發當時，被告為具有通常智識、心智正常
    且領有小型車普通駕駛執照之成年人，對於上開交通規則不
    容諉為不知，則被告駕車行至上揭交岔路口時，見其行向燈
    光號誌為紅燈，自應依循上開交通規則，不得闖越紅燈，而
    觀諸前揭卷附道路交通事故調查報告表㈠所載，案發當時天
    候雨、日間自然光線、柏油路面濕潤無缺陷、無障礙物、視
    距良好等情，足見被告並無不能注意之情事，竟貿然闖越紅
    燈，致不慎撞擊沿新北市鶯歌區鳳三路向永和街方向直行而
    至之告訴人機車，被告之駕駛行為具有過失，至為灼然；且
    被告之過失行為與告訴人之受傷結果間，具有相當因果關係
    ，亦可認定。綜上所述，足認被告之自白核與事實相符，應
    可採為認定事實之依據。從而，本案事證已臻明確，被告犯
    行洵堪認定，應依法論科。
二、論罪科刑：
  ㈠核被告所為，係犯刑法第284條前段之過失傷害罪。　　
  ㈡被告於車禍發生後，在犯罪未被有偵查犯罪權限之機關或公
    務員發覺前，主動向據報前往現場處理之員警表明係肇事者
    ，而願接受裁判之情形，此有道路交通事故肇事人自首情形
    記錄表1紙在卷可佐（見110年度偵字第35778號偵查卷第59
    頁），合於自首要件，爰依刑法第62條前段規定減輕其刑。
    　　
  ㈢爰審酌被告既駕駛車輛參與道路交通，本應小心謹慎以維自
    身及他人之安全，行經肇事交岔路口時，竟貿然闖越紅燈致
    生本件交通事故，並致告訴人受傷，駕駛態度實有輕忽，且
    迄今未能與告訴人達成和解、賠償損失，惟念其犯後始終坦
    承犯行，且前無犯罪科刑紀錄，有臺灣高等法院被告前案紀
    錄表在卷可參，素行尚佳，並兼衡其過失程度、告訴人所受
    之傷害程度、於本院審理時自陳大學畢業之智識程度、現在
    科技業工作、須撫養3個小孩、母親、外婆之生活狀況等一
    切情狀，量處如主文所示之刑，並諭知如易科罰金之折算標
    準，以資懲儆。
據上論斷，應依刑事訴訟法第273條之1第1項、第299條第1項前
段，刑法第284條前段、第62條前段、第41條第1項前段，刑法施
行法第1條之1第1項，判決如主文。
本案經檢察官吳姿函提起公訴，經檢察官張啓聰到庭執行職務。
中　　華　　民　　國　　111 　年　　5 　　月　　4 　　日
                  刑事第二十五庭  法  官      曾淑娟
如不服本判決，應於判決送達後20日內敘明上訴理由，向本院提
出上訴狀（應附繕本），上訴於臺灣高等法院。其未敘述上訴理
由者，應於上訴期間屆滿後20日內向本院補提理由書「切勿逕送
上級法院」。
                                   書記官      王若安 
中　　華　　民　　國　　111 　年　　5 　　月　　9 　　日
附錄本案論罪科刑法條全文：
中華民國刑法第284條
因過失傷害人者，處1年以下有期徒刑、拘役或10萬元以下罰金
；致重傷者，處3年以下有期徒刑、拘役或30萬元以下罰金。